臺灣臺北地方法院民事判決　　　　　　　94年度訴字第1766號
原　　　告　國泰世華商業銀行股份有限公司
法定代理人　汪國華
訴訟代理人　張靜文
　　　　　　梁徽志
　　　　　　林怡君
被　　　告　甲○○
　　　　　　　　　　　　3號
上列當事人間請求清償借款事件，本院於九十四年六月十日言詞
辯論終結，判決如下：
    主  文
被告應給付原告新臺幣伍拾陸萬貳仟陸佰玖拾柒元及自民國九十
四年一月十二日起至民國九十四年四月十一日止按年息百分之九
點九，自民國九十四年四月十二日起至清償日止，按年息百分之
十點零二計算之利息，暨自民國九十四年二月十三日起至清償日
止，在六個月以內者，按上開利率百分之褻，超過六個月者，超
過部份按上開利率百分之二十計算之違約金。
訴訟費用由被告負擔。
本判決於原告以新臺幣壹拾玖萬元供擔保後得假執行。
    事    實
甲、原告方面：
一、聲明：除假執行擔保金額外，如主文所示。
二、陳述：
（一）被告甲○○於民國93年4月12日向原告申請信用貸款新台
      幣（下同）64萬元，借款期間自93年4月12日起至98年4月
      12日止，約定利息按原告定儲利率指數加碼年息百分之
      8.35（訂約時為年息百分之9.78）計算，共分60期攤還本
      息，並約定如有任何一宗債務不依約清償或攤償本金時，
      借款人即喪失期限之利益，債務即視為全部到期，遲延履
      行時，除仍按上開利率計息外，逾期在六個月以內者，按
      上開利率加百分之十，逾期超過六個月者，按上開利率加
      百分之二十計算之違約金。詎被告自94年1月12日起即未
      按期攤還本息，尚欠原告本金562,697元，及自94年1月12
      日起之利息，迭經催討，仍未清償，依約債務視為全部到
      期，應即償還，為此提起本件訴訟。
三、證據：提出本票暨約定書事項影本、無擔保貸款約定書影本
    、貸款申請書影本、還款明細、利率變動表影本為證。
乙、被告方面：
一、聲明：原告之訴暨假執行之聲請均駁回。
二、陳述：
    確實有向原告借款，自九十四年一月份起沒有繳息，因為家
    裡發生變故，我又沒有固定收入，所以無法按時繳納。
    理    由
一、本件兩造間無擔保貸款約定書第11條約定，因本契約涉訟時
    ，兩造合意以本院為第一審管轄法院，本院自有管轄權，合
    先敘明。
二、本件原告主張被告甲○○於民國93年4月12日向原告申請信
    用貸款64萬元，借款期間自93年4月12日起至98年4月12日止
    ，約定利息按原告定儲利率指數加碼年息百分之8.35 （訂
    約時為年息百分之9.78）計算，共分60期攤還本息，並約定
    如有任何一宗債務不依約清償或攤償本金時，借款人即喪失
    期限之利益，債務即視為全部到期，遲延履行時，除仍按上
    開利率計息外，逾期在六個月以內者，按上開利率加百分之
    十，逾期超過六個月者，按上開利率加百分之二十計算之違
    約金。詎被告自94年1月12日起即未按期攤還本息，尚欠原
    告本金562,697元，及自94年1月12日起之利息，迭經催討，
    仍未清償，依約債務視為全部到期之事實，業據其提出與所
    述相符之本票暨約定書事項影本、無擔保貸款約定書影本、
    貸款申請書影本、還款明細、利率變動表影本為證，並為被
    告所不爭，原告之主張，自堪信為真實。
三、按借用人應於約定期限內，返還與所借用物種類、品質、數
    量相同之物，民法第478條定有明文。本件原告主張被告向
    伊借款，屆期未為清償，已如前述，則原告請求被告清償，
    自屬有據，尚不得籍詞無力清償而拒絕履行。
四、從而，原告本於消費借貸之法律關係，請求被告給付新臺幣
    伍拾陸萬貳仟陸佰玖拾柒元及自民國九十四年一月十二日起
    九十四年四月十一日止按年息百分之九．九計算之利息，並
    自民國九十四年四月十二日起至清償日止按年息百分之十．
    ○二計算之利息，暨自民國九十四年二月十三日起至清償日
    止至清償日止，逾期在六個月以內者，按上開利率百分之十
    ，逾期超過六個月者，按上開利率百分二十計算之違約金，
    為有理由，應予准許。
五、原告陳明願供擔保，聲請宣告假執行，核無不合，爰酌定相
    當之擔保金額宣告之。
六、結論：本件原告之訴為有理由，依民事訴訟法第78條、第
    390條第2項，判決如主文。
中　　華　　民　　國　　94　　年　　6 　　月　　17　　日
                  民事第三庭  法  官  張靜女
右為正本係照原本作成
如對本判決上訴，須於判決送達後廿日內向本院提出上訴狀
中　　華　　民　　國　　94　　年　　6 　　月　　17　　日
                              書記官 莊滿美
